【裁判字號】    89,訴緝,101
【裁判日期】    891103
【裁判案由】    偽造文書
【裁判全文】
臺灣高雄地方法院刑事判決                        八十九年度訴緝字第一一號
    公  訴  人  臺灣高雄地方法院檢察署檢察官
    被      告  丁○○
右列被告因偽造文書案件，經檢察官提起公訴（八十七年度偵字第六三五號），本院
判決如左：
    主  文
丁○○共同連續行使偽造私文書，足以生損害於他人及公眾，累犯，處有期徒刑伍月
。偽造之丙○○及乙○○之印章各壹枚及附表所示偽造之丙○○及乙○○之印文均沒
收。
    事  實
一、丁○○於民國八十一年間，因竊盜罪，經台灣台中地方法院判處有期徒刑三月，
    於八十一年六月十七日執行完畢，仍不知悔改，與甲○○（已審結）欲共同成立
    翔鶴貿易有限公司（設於高雄市○○區○○路一七五號），竟基於共同偽造印章
    以偽造文書之概括犯意，先於八十二年三月十六日未經丙○○之同意，偽造丙○○之印章，蓋用於翔鶴貿易有限公司章程，偽造該公司之章程，以丙○○為該公
    司之股東，出資額新台幣（下同）一百萬元，並於同（三）月十九日持之向高雄
    市政府建設局辦理公司設立登記，足生損害於丙○○及主管機關對於公司登記管
    理，嗣丁○○與甲○○復承前偽造文書之概括犯意，於八十二年四月二十七日偽
    造乙○○之印章一枚，並蓋用偽造乙○○及前開偽造之丙○○印章於翔鶴貿易有
    限公司股東同意書及董事、股東名單上，並蓋用偽造乙○○印章於翔鶴貿易有限
    公司變更登記申請書上（被告偽造丙○○、乙○○印文詳如附表所示），並於八
    十二年四月三十日持以行使向高雄市政府建設局申請變更負責人為乙○○（公司
    地址變更為高雄市○○路一七五號），足生損害於乙○○及主管機關對公司登記
    之管理。嗣丙○○經屏東縣政府通知有虛設公司行號之情事，始查知上情。
二、案經丙○○訴請臺灣高雄地方法院檢察署檢察官偵查起訴。
    理  由
一、訊據被告丁○○矢口否有偽造印章、偽造私文書等犯行，辯稱：伊身分證及皮包
    遺失，連同乙○○交付之身分證影本一起遺失，介紹甲○○給吳有庫當職員，未
    與甲○○一起工作，不可能拿他的身分證云云。然查告訴人丙○○遭人冒名申請
    登記為翔鶴貿易有限公司之股東等情，已據告訴人丙○○於檢察官偵訊時指訴綦
    詳，又翔鶴貿易有限公司設立時係由被告甲○○以該公司董事之名義向高雄市政
    府建設局申請，該公司設立資本總額五百萬元，係存放於甲○○設於高雄市第十
    信用合作社之帳戶內，有甲○○出具之委託書、陶志良會計師出具之查核報告書
    、股東繳納款股明細表、資產負債表、存摺影本、存款證明書等各一份附於有高
    雄市政府建設局翔鶴貿易有限公司設立及變更登記案卷可稽，另證人乙○○亦於
    偵訊及本院審理中供稱：伊在台中作工，丁○○係工頭，伊有身分證影本給丁○○報薪資，附於高雄市政府建設局翔鶴貿易有限公司設立及變更登記案卷中丁○○身分證影本上之照片，即為當時丁○○之照片等語，又該公司在登記成立時，
    負責人為甲○○，成立登記時，即以丙○○為股東，嗣於八十二年四月二十七日
    由甲○○轉讓其出資予乙○○，並變更負責人為乙○○，亦有翔鶴貿易有限公司
    變更登記申請書、股東同意書及變更後之章程附於上開翔鶴貿易有限公司案卷及
    變更登記事項卡附卷可資佐證，被告丁○○與甲○○就右揭偽造印章、偽造私文
    書及行使偽造之私文書等犯行有犯意聯絡及行為分擔甚明，被告丁○○另辯稱：
    八十二年一月至四月間，伊羈押在台灣高雄看守所云云，然查，丁○○曾於八十
    一年十二月十四日羈押在台灣高雄看守所，至八十二年一月二十一日釋放，復於
    八十二年五月二十一日入所，羈押至八十二年七月三日釋放等情，有台灣高雄看
    守所八十九年九月十四日高所坤總名字第一○三二號函在卷可稽，被告丁○○於
    右揭犯罪時間內，並未遭羈押甚明，所辯不足採信。本件事證明確，被告丁○○
    上開犯行堪以認定。
二、核被告丁○○所為，均係犯刑法第二百十六條、第二百十條之行使偽造私文書罪
    。其偽造丙○○、乙○○之印章，為偽造私文書之預備行為；進而蓋用該印章於
    公司章程、變更登記申請書、董事、股東名單及股東同意書等行為，為偽造公司
    章程、變更登記申請書、董事、股東名單及股東同意書等之私文書行為之部分行
    為；其偽造公司章程、變更登記申請書、董事、股東名單及股東同意書後復持以
    行使，偽造之低度行為應為行使之高度行為所吸收，不另論罪。被告丁○○所為
    多次行使偽造私文書之行為，時間緊接，所犯罪名相同，顯係出於概括之犯意為
    之，為連續犯，爰依刑法第五十六條之規定以一罪論，並加重其刑。被告丁○○
    與甲○○間就上開犯行，有犯意之聯絡，行為之分擔，均為共同正犯。公訴人雖
    未就被告丁○○偽造乙○○印章、蓋用該印章於翔鶴貿易有限公司變更登記申請
    書、股東同意書及變更後之章程，並進而行使等犯行起訴，惟上開犯行與已起訴
    部分，有連續犯之裁判上一罪之關係，本院自得一併審理。查，丁○○於八十一
    年間，因竊盜罪，經台灣台中地方法院判處有期徒刑三月，於八十一年六月十七
    日執行完畢之實，有本院被告全國前案紀錄表在卷可稽，其於五年以內再犯本件
    有期徒刑以上之罪，為累犯，依刑法第四十七條規定加重其刑。爰審酌被告丁○○行使偽造之私文書以設立翔鶴貿易有限公司，對丙○○、乙○○所生之損害及
    被告丁○○犯後否認犯行，惟態度尚佳等一切情狀，量處如主文所示之刑，以資
    懲儆。被告丁○○與甲○○共同偽造如附表所示之私文書，已交由高雄市政府建
    設局歸科保存，非被告甲○○及丁○○所有，就上開私文書其等偽造之部分，爰
    不另為沒收之諭知，惟偽造之丙○○、乙○○之印章雖未扣案，惟不能證明業已
    滅失，爰依刑法第二百十九條之規定宣告沒收；又附表所示偽造之私文書上偽造
    之丙○○、乙○○之印文，亦應依刑法第二百十九條之規定沒收。
據上論斷，應依刑事訴訟法第二百九十九條第一項前段、刑法第二十八條、第五十六
條、第二百十六條、第二百十條、第二百十九條、第四十七條，判決如主文。
本案經檢察官葉清財到庭執行職務。
中      華      民      國    八十九    年     十一     月      三      日
                                  臺灣高雄地方法院刑事第三庭
                                      法  官   涂  裕  洪
右為正本，係照原本作成，證明與原本無異。
如不服本判決，應於送達後十日內，向本院提出上訴狀。
                                      書記官   許  麗  珠
中      華      民      國    八十九    年     十一     月      六    日
附錄本判決論罪科刑之法條：
刑法第二百十六條、第二百十條
行使第二百十條至第二百十五條之文書者，依偽造、變造文書或登載不實事項或使登
載不實事項之規定處斷。
刑法第二百十條
偽造、變造私文書，足以生損害於公眾或他人者，處五年以下有期徒刑。
┌───────────────────────────────────┐
│附表：八十九年度訴緝字第一○一號                      │
├──┬────────────┬───────────────────┤
│編號│偽造之私文書            │應沒收之印文                          │
├──┼────────────┼───────────────────┤
│一  │翔鶴貿易有限公司章程 （ │丙○○之印文                          │
│    │八十二年三月十六日訂定）│                                      │
├──┼────────────┼───────────────────┤
│二  │翔鶴貿易有限公司章程 （ │丙○○及乙○○之印文                  │
│    │八十二年四月二十七日訂定│                                      │
│    │）                      │                                      │
├──┼────────────┼───────────────────┤
│三  │翔鶴貿易有限公司章程股東│丙○○及乙○○之印文                  │
│    │同意書。                │                                      │
├──┼────────────┼───────────────────┤
│四  │翔鶴貿易有限公司董事、股│丙○○及乙○○之印文                  │
│    │東名單。                │                                      │
├──┼────────────┼───────────────────┤
│五  │翔鶴貿易有限公司變更登記│乙○○之印文                          │
│    │申請書                  │                                      │
└──┴────────────┴───────────────────┘


司法院資訊處製作；財團法人民間司法改革基金會備份。
